臺灣板橋地方法院交通事件裁定　　　　94年度交聲字第972 號
原處分機關　交通部公路總局臺北區監理所
異　議　人　傑世環保科技工程有限公司
即受處分人
上列異議人因違反道路交通管理處罰條例案件，對於交通部公路
總局臺北區監理所於民國94年5 月25日所為之裁決處分（原處分
案號：北監自裁字裁40-ZFC007731號），聲明異議，本院裁定如
下：
    主  文
原處分撤銷。
傑世環保科技工程有限公司汽車行駛於高速公路，而不遵管制之
規定，處新臺幣仟元罰鍰，並記違規點數壹點。
    理  由
一、本件異議意旨略以：異議人即受處分人傑世環保科技工程有
    限公司（以下簡稱傑世公司）所有，由張信植所駕駛，車號
    9E-8359 號之自用小客貨，於民國（下同）94年3 月9 日上
    午9 時05分許，行經國道三號高速公路南下92.6公里處時，
    因「未保持行車安全距離（時速94公里，應保持47公尺，實
    距不足20公尺）」，為警逕行掣單舉發。惟當時伊縱有未保
    持行車安全距離之違規事實，乃係因前方車輛突然超車所致
    ，使之無法保持行車安全距離，煩請調閱錄影帶還原當時情
    況，爰依法聲明異議，請求撤銷原處分云云。
二、按汽車行駛於高速公路，而不遵管制之規定者，處汽車駕駛
    人新臺幣（下同）3000元以上6000元以下罰鍰，道路交通管
    理處罰條例第33條第1 項定有明文。而汽車駕駛人有第33條
    情形者，除依原條款處罰鍰外，並予記違規點數1 點，道路
    交通管理處罰條例第63條第1 項第1 款亦定有明文。又小型
    汽車行駛高速公路，在正常天候狀況下，於時速90公里時，
    前後兩車間之最小行車安全距離為45公尺，於時速100 公里
    時，前後兩車間之最小行車安全距離為50公尺，高速公路交
    通管制規則第6 條第1 項定有明文。
三、經查：異議人傑世公司所有，由張信植所駕駛，車號9E-835
    9 號之自用小客貨，於94年3 月9 日上午9 時05分許，行經
    國道三號高速公路南下92.6公里處，經內政部警政署國道公
    路警察局第六警察隊員警以雷射測速照相系統測獲該車之時
    速為94公里，與前車未保持法定47公尺以上行車安全距離，
    實距不足20公尺，並照相採證後，依違反高速公路交通管制
    規則第6 條第1 項規定逕行舉發等情，有舉發機關翻拍之採
    證照片2 幀、公警局交字第ZFC007731 號舉發違反道路交通
    管理事件通知單影本及舉發機關94年4 月29日公警六交訴字
    第0940671087號函影本各1 件附卷可稽，核以該幀採證照片
    已足認定本件被舉發之9E-8359 號自用小客貨確係以時速94
    公里之速度行駛於該路段，且該車與前方之自小客車間所保
    持之距離不滿20公尺無訛。惟異議人否認有何未保持行車安
    全距離之違規行為，並以前揭情詞置辯；然查，本院依職權
    調閱本件違規之車輛行駛動態錄影存證之採證光碟，經本院
    勘驗該採證光碟結果：本件異議人所有之車輛於錄影光碟開
    始播放後約17分47秒時出現於畫面下方，該車前方有1 輛銀
    色小客車，此2 部車自出現於畫面下方開始一直是行駛於中
    線車道，自該2 部車出現於畫面至由畫面上方離開畫面為止
    ，期間大約10秒鐘，異議人所有之車輛與前車均係正常行駛
    於中線車道內，前車之車身與該車道完全平行，行駛於中線
    車道中央，並無車身偏斜或偏側行駛之甫切換進入該車道跡
    象，抑且現場錄影畫面中異議人所有之車輛與前車之煞車燈
    均未亮起，應無他車驟然向左側或右側斜駛切換進入異議人
    車道，及前車突然減速致異議人車輛無法保持安全距離之情
    形，此2 部車之距離，由前幾秒畫面中之地上標線可判斷出
    距離僅約為10至20公尺之間，有本院94年8 月18日勘驗筆錄
    及上開車輛行駛動態錄影存證之採證光碟各1 件在卷可稽，
    足認異議人所有之車號9E-8359 號自用小客貨，在上開路段
    始終緊隨其前方之銀色小客車行駛，兩車之間距僅10公尺至
    20公尺，異議人所有之車輛並未與前車保持法定47公尺以上
    行車安全距離，違規行為至為明確。異議人辯稱：係前車在
    無預警的狀況下突然超車，致兩車行車之車距有所縮減云云
    ，顯與前揭勘驗所見事實不符，委無足採。據此，本件異議
    意旨雖無理由，然原處分機關僅依道路交通管理處罰條例第
    33條第1 項及違反道路交通管理事件統一裁罰標準表之規定
    ，裁處異議人罰鍰3000元，漏未依同條例第63條第1 項第1
    款之規定，記違規點數1 點，於法尚有未合，爰依法撤銷原
    處分，另依道路交通管理處罰條例第33條第1 項、第63 條
    第1 項第1 款及違反道路交通管理事件統一裁罰基準表，自
    為裁定，裁罰異議人如主文第2 項所示，以資適法。
據上論斷，應依道路交通案件處理辦法第20條，裁定如主文。
中　　華　　民　　國　　94　　年　　8 　　月　　25　　日
                  交通法庭  　法  官  陳  靜  茹
以上正本證明與原本無異
如不服本裁定應於送達後5日內向本院提出抗告狀
                            　書記官  廖  美  紅
中　　華　　民　　國　　94　　年　　8 　　月　　26　　日
